臺灣臺北地方法院刑事判決
111年度審交簡上字第37號
上  訴  人 
即  被  告   林世文



上列上訴人即被告因過失傷害案件，不服本院於中華民國111年4
月27日所為111年度審交簡字第117號第一審刑事簡易判決（起訴
案號：110年度偵字第23380號），提起上訴，本院管轄第二審之
合議庭判決如下：
    主      文
上訴駁回。
    事實及理由
一、被告於第二審經合法傳喚，無正當之理由不到庭者，得不待
    其陳述，逕行判決，刑事訴訟法第371條定有明文。又對於
    簡易判決有不服而上訴者，得準用上開規定，同法第455條
    之1第3項亦有明定。本件被告林世文經本院合法傳喚後，無
    正當理由未到庭，此有本院送達回證、刑事報到單可稽（見
    本院111年度審交簡上字第37號卷【下稱本院審交簡上卷】
    第49頁、第55頁），依前開規定，爰不待其陳述逕為一造辯
    論判決。
二、本件經本院管轄第二審之合議庭審理結果，認原審以被告罪
    證明確，判決被告係犯刑法第284條第前段之過失傷害罪，
    而依刑事訴訟法第449條第2項、第3項，判處有期徒刑3月，
    如易科罰金，以新臺幣（下同）1,000元折算1日，其認事、
    用法均無不當，量刑亦認妥適，應予維持。而本判決之犯罪
    事實及證據，除證據部分補充：「被告於本院準備程序時之
    自白(本院審交簡上卷第44頁)」外，其餘均引用附件刑事簡
    易判決所記載之事實、證據及理由（如附件）。
三、上訴人即被告上訴意旨略以：被告於犯後有去電關心被害人
    王雪霞，願與被害人王雪霞商談和解賠償事宜，本件純粹係
    因被害人王雪霞請求賠償金額過高，被告無力負擔，致未能
    與被害人王雪霞和解，原審法院就此部分，未及審酌，即對
    被告科處有期徒刑3月，原審判決有上開違誤，請求撤銷原
    判決等語。
四、本院之判斷：
(一)按量刑之輕重，係事實審法院得依職權自由裁量之事項，茍
    已斟酌刑法第57條各款所列情狀而未逾越法定刑度，則不得
    遽指為違法；又刑罰之量定屬法院自由裁量之職權行使，但
    仍應審酌刑法第57條所列各款事由及一切情狀，為酌量輕重
    之標準，並非漫無限制，在同一犯罪事實與情節，如別無其
    他加重或減輕之原因，下級法院量定之刑，亦無過重或失輕
    之不當情形，則上級法院對於下級法院之職權行使，原則上
    應予尊重（最高法院72年台上字第6696號判決同此意旨）。
    由上可知，法律固賦予法官自由裁量權，但此項裁量權之行
    使，並非得以恣意為之，仍應受一般法律原則之拘束，苟無
    濫用裁量權、違反比例原則、重要量刑事由未予斟酌之情事
　　，尚難謂有違法或不當之處。　　　 
(二)查本案經原審審理結果，認被告犯罪事證明確，並審酌被告
　　過失情節，及考量其犯後於本院訊問時才坦承犯行，尚未與
    告訴人成立和解，暨被告自述：小學畢業之最高學歷，駕駛
    計程車為業，月收入約新臺幣1萬8,000元，未婚，無須扶養
    之親屬等語之智識程度及家庭經濟狀況，及犯罪所生危害等
    一切情狀，而量處有期徒刑3月，並諭知易科罰金之折算標
    準，原審顯已詳酌刑法第57條各款所列情形，包括雙方未能
    和解之情及源由，並已具體說明量刑之理由，其量刑並無違
    法或不當。本院再考量被告於本院審理時雖與告訴人達成先
    行履行部分損害賠償以求告訴人刑事上諒解之合意，然並未
    履行，有本院111年7月7日準備程序筆錄、本院公務電話紀
    錄在卷可參（見本院審交簡上卷第43-46頁、第53頁、第69
    頁），難認被告對其犯行造成損害已有彌補而有悔意。綜上
　　，本院認原審判決經核無逾越法定刑度，或濫用自由裁量權
    限之違法或不當之情事，是上訴人即被告以前開論述為由提
    起上訴，其上訴尚非有理由，爰依法予以駁回。
五、據上論斷，應依刑事訴訟法第455條之1第1項、第3項、第37
    1條、第368條、第373條，判決如主文。
本案經檢察官楊大智提起公訴，檢察官吳春麗、謝雨青到庭執行
職務。
中　　華　　民　　國　　111 　年　　8 　　月　　23　　日
           刑事第二十二庭審判長  法  官   廖棣儀
                                 法  官   葉詩佳
                                 法  官   謝欣宓
上正本證明與原本無異。
不得上訴。
                                 書記官   陽雅涵
中　　華　　民　　國　　111 　年　　8 　　月　　23　　日
附件： 
臺灣臺北地方法院刑事簡易判決
111年度審交簡字第117號
公  訴  人  臺灣臺北地方檢察署檢察官
被      告  林世文



選任辯護人  林輝豪律師（法扶律師）
上列被告因過失傷害案件，經檢察官提起公訴（110年度偵字第2
3380號），嗣因被告自白犯罪，本院裁定以簡易判決處刑（原案
號：110年度審交易字第505號），判決如下：
    主  文
林世文犯過失傷害罪，處有期徒刑參月，如易科罰金，以新臺幣
壹仟元折算壹日。
    事實及理由
一、犯罪事實要旨：
　　林世文於民國109年12月24日晚上10時40分許，駕駛車牌號
    碼000-00號營業小客車，沿臺北市信義區信義路五段由西向
    東行駛，行至信義路五段與莊敬路交岔路口時，欲右轉莊敬
    路，本應注意汽車行駛至交岔路口，遇圓形紅燈表示禁止通
    行，不得超越停止線或進入路口，且轉彎車應讓直行車先行
    ，以避免危險發生，而依當時天氣晴、夜間有照明、路面乾
    燥無缺陷亦無障礙物、視距良好等情況，亦無不能注意之情
    事，竟疏未注意及此，於信義路五段東西側號誌為紅燈時，
    強行進入該路口右轉，適王雪霞騎乘EWA-3022號機車沿莊敬
    路由北往南直行至此，二車發生碰撞，王雪霞因而人車倒地
    ，受有右側肱骨骨折之傷害。
二、上開犯罪事實有下列證據可證：
  ㈠告訴人王雪霞於警詢、偵訊及本院訊問時之指述。
　㈡告訴人所提臺北醫學大學附設醫院之診斷證明書(乙種)1份。
　㈢臺北市政府警察局道路交通事故初步分析研判表、現場圖、
    補充資料表、調查報告表㈠、㈡、被告林世文及告訴人之談話
    紀錄表、自首情形紀錄表各1份、事故現場相片12張。
　㈣臺北醫學大學附設醫院111年2月7日校附醫歷字第1110000782
    號函檢附告訴人就醫記錄影本12頁。　
　㈤臺北市交通管制工程處111年1月11日北市教工控字第1110304
    9330號函暨信義路五段與莊敬路口簡易時相圖各1份。
　㈥被告於本院訊問時之自白。
三、按汽車行駛至交岔路口，其行進、轉彎，應依下列規定：一
    、應遵守燈光號誌或交通指揮人員之指揮，遇有交通指揮人
    員指揮與燈光號誌並用時，以交通指揮人員之指揮為準；七
    、轉彎車應讓直行車先行，道路交通安全規則第102條第1項
    第1款、第7款有明文規定。被告於員警到場處理時雖稱：我
    當時燈號快紅燈，通過停止線時變紅燈云云。然依告訴人於
    本院審理時所述：我原沿信義路五段由東往西行駛，行至上
    開交岔路口欲左轉莊敬路，遂在該路口北側機車待轉區停等
    ，俟綠燈時南行通過信義路五段等語，衡以該處係臺北市區
    內極為繁忙之路口，本件案發時間並非深夜凌晨，信義路五
    段寬達23.6公尺，有上開現場圖足憑，其違規穿越可能性甚
    低，足佐告訴人所述其待燈號轉為綠燈才南向直行穿越信義
    路五段等語為真。又查「信義路五段與莊敬路交岔路口之路
    口號誌於109年12月24日無故障報修紀錄，時制計畫週期為2
    00秒，第一時相為信義路五段車輛東往西通行及西往東通行
    、右轉暨南北側行人通行135秒（含黃燈3秒、全紅2秒、行
    人紅燈50秒）；第二時相為莊敬路南北向車輛暨東西側行人
    通行65秒（含黃燈3秒、全紅2秒、行人紅燈18秒）」，有上
    開臺北市交通管制工程處回函可憑。據此以論，被告駕車行
    經上開交岔路口欲右轉莊敬路，如見燈號為黃燈，莊敬路南
    北向燈號至遲5秒後始切換為綠燈，加以信義路五段寬達23.
    6公尺已如前述，告訴人已穿越信義路五段才遭被告撞及，
    殊難想像被告需花費5秒以上之時間右轉，從而其辯稱右轉
    前燈號快紅燈，通過停止線時才變紅燈云云，顯不可信，應
    認其係闖越紅燈強行右轉而撞及直行之告訴人機車，其駕駛
    行為違反上揭注意義務甚明，且此違規駕駛行為與本件交通
    事故間具有相當因果關係，被告應負過失之責。此外，告訴
    人於本件交通事故發生倒地，旋經救護車送往附近臺北醫學
    大學附設醫院急救，當日即透過X光檢出受有首揭傷勢，有
    臺北醫學大學附設醫院檢附臺北市政府消防局救護紀錄表、
    急診病歷及X光檢查報告在卷可證，殊難想像告訴人於肱骨
    骨折之情形下仍能獨自騎乘機車，自應認定其傷勢為本件交
    通事故所造成，被告於本院審理時一度質疑告訴人傷勢於案
    發前已造成云云，純屬其個人臆測，無從採憑，特此敘明
四、論罪科刑：
　㈠核被告所為，係犯刑法第284條前段之過失致人受傷罪。又觀
    以員警製作之被告交通事故肇事人自首情形紀錄表，其上明
    確記載：「報案人或勤指中心轉來資料未報明肇事人姓名，
    處理人員前往現場處理時，肇事人在場，並當場承認為肇事
    人」等語，足認被告對到場但尚不知肇事者為何人之員警陳
    明其係肇事之一方之事實，應認符合自首要件，本院審酌被
    告此舉確能減輕員警查緝真正行為人之負擔，爰依刑法第62
    條前段規定減輕其刑。
　㈡爰審酌被告過失情節，並考量其犯後於本院訊問時才坦承犯
    行，尚未與告訴人成立和解，暨被告自述：小學畢業之最高
    學歷，駕駛計程車為業，月收入約新臺幣1萬8,000元，未婚
    ，無須扶養之親屬等語之智識程度及家庭經濟狀況，及犯罪
    所生危害等一切情狀，量處如主文所示之刑，並諭知易科罰
    金之折算標準。　
五、依刑事訴訟法第449條第2項、第3項，逕以簡易判決處刑如
    主文。
六、如不服本判決，應於收受送達判決之日起20日內，向本院提
    起上訴（須附繕本）。
七、本件經檢察官楊大智提起公訴、檢察官朱玓到庭執行職務。
中　　華　　民　　國　　111 　年　　4 　　月　　27　　日
                  刑事第二十庭  法  官  宋恩同
以上正本證明與原本無異。
如不服本判決應於收受送達後20日內向本院提出上訴書狀，並應
敘述具體理由；其未敘述上訴理由者，應於上訴期間屆滿後20日
內向本院補提理由書（均須按他造當事人之人數附繕本）「切勿
逕送上級法院」。告訴人或被害人如對於本判決不服者，應具備
理由請求檢察官上訴，其上訴期間之計算係以檢察官收受判決正
本之日期為準。因疫情而遲誤不變期間，得向法院聲請回復原狀
。
                                書記官  黃勤涵
中　　華　　民　　國　　111 　年　　4 　　月　　29　　日
附錄本案論罪科刑法條全文：
中華民國刑法第284條
因過失傷害人者，處1 年以下有期徒刑、拘役或10萬元以下罰金
；致重傷者，處3 年以下有期徒刑、拘役或30萬元以下罰金。